# 同一控制超额亏损问题

提问人：snakmin 时间：2014-04-29 11:17:41
同一控制下甲公司出资 4 万元购入乙公司99%股份，合并日乙公司账面所有者权益金额为 50 万元，第二年末，乙公司亏损 80 万元，在编制合并报表时长投确认为 0 ，其他亏损部分确认为未确认的损益，但是合并后出来的未分配利润金额比甲公司个别报表的未分配利润金额少了 4 万元，请问这样又错吗？少了 4 万元是不是因为投资额 4 万元的亏损反应在了合并报表的未分配利润

回答人：chenyiwei
不清楚你说的 4 万元差额是如何形成的。初始确认时的长期股权投资成本＝50*99%=49.5万元，此后因采用成本法核算，在假设不考虑减值准备的前提下，该投资账面价值保持不变。合并报表层面，应根据当年度亏损 80 万元相应减少未分配利润79.2万（另外0.8万亏损归属于少数股东），而不是将超额亏损不予确认或者全部冲减归属母公司股东的损益和权益。